# Final Project

```{r}
source("R/helpers.R")
library(magrittr)
library(dplyr)
library(glue)
library(ggplot2)
```

## Test1

```{r}
#dataset = read.csv("data/games.csv")
#View(dataset)

dataset = read.csv("data/Video_Games_Sales_as_at_22_Dec_2016.csv")
dataset2 = read.csv("data/games.csv")

View(dataset)

```

# 論這筆資料

-   sales 的單位是 million
-   Critic_Count 代表得出 Critic_Score 共統計多少個評論家給出的分數
-   User_Count 與上相同概念
-   沒有 2018, 2019 的遊戲購買資料，而 2020、2017 的資料筆數少

## Check Type
```{r}
dataset %>% class()
print(ncol(dataset))

# check every column's type
str(dataset)

dataset[1, 3] %>% class()
```

## Change Type to correct type
```{r}
# change column 3 into "date" type, but now I change to integer first
library(lubridate)
# 因為只有給年，所以就直接在後面塞一個統一日月
dataset$Year_of_Release <- as.Date(paste0(dataset$Year_of_Release, "-01-01"))
lubridate::ymd(dataset$Year_of_Release) -> dataset$Year_of_Release

# change column 13 into numeric type
as.numeric(dataset[,13]) -> dataset[,13]

```
## Check samples
```{r}
for(i in 1980:2020)
{
  grepl(glue("{i}-01-01"), dataset$Year_of_Release) -> matching_row
  print(glue("{i}-01-01:{sum(matching_row)}"))
}
#grepl("2016-01-01", dataset$Year_of_Release) -> matching_row
#dataset[matching_row, ]
```

可以捨棄掉 2017 以後的統計，因為所獲得的樣本太少，2000 年前樣本雖然低於 100 也是因為當時遊戲產出量不高，但 2017 後我想純粹是因為沒有收集到資訊

# 分析銷量

## Make a group by PlatForm ?
```{r}
GroupByPlatForm = group_by(dataset, Platform)
GroupByPlatForm %>% tally()
sorted_df <- grouped_df[order(grouped_df$Platform), ]
View(sorted_df)
## group by platform and sum up sales
```

## Make a group by Year ?
```{r}
GroupByYear = group_by(dataset, Year_of_Release)
GroupByYear %>% summarise(
  TotalSales = sum(Global_Sales, na.rm = T),
  Na_TotalSales = sum(NA_Sales, na.rm = T),
  Jp_TotalSales = sum(JP_Sales, na.rm = T),
  Eu_TotalSales = sum(EU_Sales, na.rm = T),
  Other_TotalSales = sum(Other_Sales, na.rm = T),
  Avg_CriticScore = mean(Critic_Score, na.rm = T),
  Avg_UserScore = mean(User_Score, na.rm = T)
  ) -> summary_GroupByYear
summary_GroupByYear

```

- 先不論 2017 年以後，遊戲總銷量在 2008 年衝上頂端，但是專家評價相較於前後5年以來局部最低。


## Analysis / Summerized group
```{r}
GroupByPlatForm %>% summarise(
  Global_TotalSales = sum(Global_Sales),
  NA_TotalSales = sum(NA_Sales),
  JP_TotalSales = sum(JP_Sales),
  EU_TotalSales = sum(EU_Sales),
  Other_TotalSales = sum(Other_Sales),
  Avg_Score = mean(Critic_Score, na.rm = T),
  Avg_User_Score = mean(User_Score, na.rm = T),
  TotalUserCount = sum(User_Count, na.rm = T)
  ) -> summary_GroupByPlatForm

summary_GroupByPlatForm[order(summary_GroupByPlatForm$Global_TotalSales),] -> summary_GroupByPlatFormOrdered 
summary_GroupByPlatFormOrdered
```

- PS2 在 90 年代末帶來巨大的影響，由於這個 PS2 主機比起當時的 DVD play 便宜，孩子就可以透過這個理由說服父母買一台，並再透過各樣到位的宣傳讓銷量衝上巔峰。

## Make a group by Publisher ?
```{r}
GroupByPublisher = group_by(dataset, Publisher)
GroupByPublisher %>% summarise(
  TotalSales = sum(Global_Sales, na.rm = T),
  Na_TotalSales = sum(NA_Sales, na.rm = T),
  Jp_TotalSales = sum(JP_Sales, na.rm = T),
  Eu_TotalSales = sum(EU_Sales, na.rm = T),
  Other_TotalSales = sum(Other_Sales, na.rm = T),
  Avg_CriticScore = mean(Critic_Score, na.rm = T),
  Avg_UserScore = mean(User_Score, na.rm = T)
  ) -> summary_GroupByPublisher
summary_GroupByYear
summary_GroupByPublisher[order(summary_GroupByPublisher$TotalSales),] -> summary_GroupByPublisherOrdered
summary_GroupByPublisherOrdered
```

- 如果是依廠商來劃分的話，任天堂有最高的銷量，必且擁有不錯的評價。

# 深入分析 Nintendo

## 特別將 Nintendo 的遊戲全部找出來
```{r}
dataset %>% group_by(Publisher) -> GroupByPublisher
split_data <- split(dataset, dataset$Publisher)

finder <- function(name) {
  for(i in split_data)
  {
    if(i$Publisher[1] == name)
    {
      return(i)
    }
  }
}

Nintendo_DF = finder("Nintendo")
Nintendo_DF %>% View()
```

## 繪製 Nintendo 遊戲銷量的摺線圖
```{r}
Nintendo_DF %>% group_by(Year_of_Release) -> Nintendo_DF_GroupByYear
Nintendo_DF_GroupByYear %>% summarise(
  TotalSales = sum(Global_Sales, na.rm = T),
  Na_TotalSales = sum(NA_Sales, na.rm = T),
  Jp_TotalSales = sum(JP_Sales, na.rm = T),
  Eu_TotalSales = sum(EU_Sales, na.rm = T),
  Other_TotalSales = sum(Other_Sales, na.rm = T),
  Avg_CriticScore = mean(Critic_Score, na.rm = T),
  Avg_UserScore = mean(User_Score, na.rm = T)
  ) -> summary_NintendoGroupByPublisher
summary_NintendoGroupByPublisher %>% View()
y = summary_NintendoGroupByPublisher$TotalSales
x = summary_NintendoGroupByPublisher$Year_of_Release
df <- data.frame(x = x, y = y)
ggplot(df, aes(x, y)) + geom_line() +
  xlab("X-axis") + ylab("Y-axis") + ggtitle("Nintendo")
```

- 可以看到的是 Nintendo 在 2005 ~ 2008 年期間銷量相當驚人，Nintendo 所主打的就是非桌機類型的遊戲，在世代中間，電腦的性能不如今日可以承載很高畫質的遊戲，當時的我也差不多 4~5 歲，常常也是玩簡單的網頁遊戲，而在畫質無法明顯超越掌機的情況下，Nintendo 就將遊戲性做到完整，有完整的故事、耐人尋味的遊戲玩法，我想這就是 Nintendo 在當時銷量可以飆上去的原因。

## 遊戲種類 Nintendo
```{r}
Nintendo_DF %>% group_by(Genre) -> Nintendo_DF_GroupByGenre
Nintendo_DF_GroupByGenre %>% summarise(
  TotalSales = sum(Global_Sales, na.rm = T),
  Na_TotalSales = sum(NA_Sales, na.rm = T),
  Jp_TotalSales = sum(JP_Sales, na.rm = T),
  Eu_TotalSales = sum(EU_Sales, na.rm = T),
  Other_TotalSales = sum(Other_Sales, na.rm = T),
  Avg_CriticScore = mean(Critic_Score, na.rm = T),
  Avg_UserScore = mean(User_Score, na.rm = T)
  ) -> summary_NintendoGroupByGenre
summary_NintendoGroupByGenre[order(summary_NintendoGroupByGenre$TotalSales),] -> summary_NintendoGroupByGenre
summary_NintendoGroupByGenre
```

## Global 
```{r}
dataset %>% group_by(Genre) -> GroupByGenre
GroupByGenre %>% summarise(
  TotalSales = sum(Global_Sales, na.rm = T),
  Na_TotalSales = sum(NA_Sales, na.rm = T),
  Jp_TotalSales = sum(JP_Sales, na.rm = T),
  Eu_TotalSales = sum(EU_Sales, na.rm = T),
  Other_TotalSales = sum(Other_Sales, na.rm = T),
  Avg_CriticScore = mean(Critic_Score, na.rm = T),
  Avg_UserScore = mean(User_Score, na.rm = T)
  ) -> summary_GroupByGenre
summary_GroupByGenre[order(summary_GroupByGenre$TotalSales),] -> summary_GroupByGenre
summary_GroupByGenre
```

可以看見 Nintendo 占了 Platform 遊戲近一半的銷量，而在全球銷量最多的射擊遊戲下，Nintendo 在射擊遊戲上面的投注就少很多，我想也是因為平台的關係，掌機類型的遊戲就沒辦法讓射擊、動作做得像其他如 PS 系列、XBOX、PC 之類的大型主機一樣好，在可以發會遊戲性的情況下，Nintendo 的角色扮演如寶可夢，或是平台遊戲的超級瑪莉歐，就可以有很好的發揮。
而在國家個銷量上面就可以很明顯地看到，日本在角色扮演有最高的銷量，而歐美則是在射擊遊戲和動作遊戲上有超高的銷量，很可能是因為 Nintendo 是日本企業，直接影響了民眾，相對的 PS 系列 和 XBOX 所出的遊戲多數都是動作和射擊類型的遊戲，也就直接影響了歐美在這上面的銷量。

## find something
```{r}

```

# Preload

## read progress

```{r}
dataset = readRDS("RDSFile/final_dataset.RDS")
View(dataset)
str(dataset)
GroupByPlatForm = readRDS("RDSFile/final_GroupByPlatForm.RDS")
View(GroupByPlatForm)
```

## Save progress

```{r}
saveRDS(dataset, "RDSFile/final_dataset.RDS")
saveRDS(GroupByPlatForm, "RDSFile/final_GroupByPlatForm.RDS")
```
